# 按照股权被动稀释进行会计处理

提问人：89898 时间：2023-02-17 10:31:18
联营公司增发限制性股票用于职工股权激励时，投资公司对其的长期股权投资不按照股权被动稀释进行会计处理，但当服务期满，限制性股票解锁时，请问投资公司届时是否应当按照股权被动稀释进行会计处理呢？谢谢

回答人：chenyiwei
是。等待期满，限制性股票解锁时，视同联营企业向激励对象增发了股份，本企业的股权被动稀释。